台灣台北地方法院民事判決
原　　　告　　華南商業銀行股份有限公司
法定代理人　　乙○○
訴訟代理人　　丙○○
被　　　告　　如祈企業有限公司
兼法定代理人　丁○○
被　　　告　　甲○○
上列當事人間請求清償借款事件，本院於民國96年5月7日言詞辯
論終結，判決如下：
    主  文
被告應連帶給付原告新台幣壹仟佰捌拾捌萬仟陸佰零元、
美金拾貳萬柒仟陸佰壹拾元貳角玖分、日圓陸拾肆萬貳仟零柒
拾壹元及歐元柒仟貳佰壹拾伍元壹角貳分，及如附表一、附表二
、附表三所示之利息、逾期利息及違約金。
訴訟費用由被告連帶負擔。
本判決第一項於原告以新台幣捌佰肆拾萬元供擔保後，得假執行
。
    事實及理由
甲、程序方面：
一、按當事人得以合意定第一審管轄法院，但以關於由一定法律
    關係而生之訴訟為限，前項合意，應以文書為之，民事訴訟
    法第24條定有明文。本件依兩造簽訂之授信約定書第15條約
    定，合意以本院為第一審管轄法院，是以原告向本院提起本
    件訴訟，核與首揭規定，尚無不合，合先敘明。
二、本件被告未於言詞辯論期日到場，查無民事訴訟法第 386條
    所列各款情形，爰依原告之聲請，由其一造辯論而為判決。
乙、實體方面：
一、原告主張：
(一)新台幣借款部分：
    被告如祈企業有限公司（下稱如祈公司）邀同其餘被告丁○
    ○、甲○○為連帶保證人，分別於民國86年6月27日、86年7
    月 5日與原告簽訂授信約定書，就被告如祈公司對原告所負
    之一切債務，係指票據、借款、墊款、保證等債務及其他債
    務，並包括利息、遲延利息、違約金、損害賠償及其他有關
    費用等，願負連帶清償之責。嗣被告如祈公司陸續於93年 5
    月1日向原告借款 9筆，金額共計新台幣（下同）4,500,000
    元，目前尚欠 3,999,990元未清償，約定借款期間、利率及
    違約金如附表一所示。
(二)國內信用狀貸款部分：
    如祈公司又於86年 6月27日邀同其餘被告丁○○、甲○○為
    連帶保證人，與原告書立委任開發國內信用狀契約，概括委
    請原告以 100,000,000元為限額，循環開發國內信用狀，並
    承諾遵守下列條款：(1)立約人每次申請開發國內信用狀時，
    應填具「開發國內不可撤銷信用狀申請書」，並檢附其他有
    關文件逐筆申請。(2)依契約立約人申請開發信用狀，其各筆
    信用狀項下之匯票期間，除立約人與該行另為約定外，最長
    不超過 180天。(3)立約人遲延清償該行墊款本息時，自約定
    清償日起，逾期在六個月以內部分，按遲延利率10％，逾期
    超過 6個月部分，按遲延利率20％計付違約金。(4)立約人同
    意以開狀申請書或信用狀項下之匯票等有關文件作為該行基
    於本契約承兌付款或墊款之憑證。(5)立約人向該行申請開發
    信用狀所填具之開狀申請書，雖未經保證人簽章，保證人仍
    願對立約人基於本契約所負之一切債務負連帶保證責任。嗣
    被告如祈公司於95年6月6日起陸續向原告申請開發國內信用
    狀13筆，並辦理結匯，墊款金額 9,883,613元，有關開狀日
    、信用狀號碼、金額、已結匯金額、墊款金額、押匯日、約
    定清償日、利息等詳如附表二所示，前開款項其中第 1至第
    10筆已到期，迭經催討未獲清償，被告等實已違反上開授信
    約定，全部借款均視為到期，即應清償全部本息。
(三)外幣部分：
    被告如祈公司另於93年 5月11日邀同其餘被告丁○○、甲○
    ○為連帶保證人，與原告書立委任開發遠期信用狀契約，概
    括委請原告以美金 360,000元為限額，循環開發遠期信用狀
    ，並遵守下列各條款：(1)立約人每次申請開發遠期信用狀時
    ，應送開發信用狀申請書，立約人及保證人均承認在上開限
    額內各筆遠期信用狀項下之信用狀結匯證實書或交易憑證所
    載信用狀金額與已結匯金額之差額（即未結匯金額），及其
    利息為相對人代立約人向國外保證付款或墊款之金額，並同
    意以開發遠期信用狀申請書或結匯證實書或交易憑證或匯票
    等有意文件為其憑證，立約人願依約清償各筆債務。(2)依本
    契約循環開發之各筆遠期信用狀，融資期限最長不超過中央
    銀行「指定銀行辦理外匯業務應注意事項」有關外幣貸款業
    務進口外幣融入期限之規定，並以押匯日或裝運日起算，按
    申請書上列明之票匯期限計算各筆債務之清償日，利息自押
    匯日起算，並依當日原告所訂外幣貸款利率計收利息。(3)立
    約人應於各筆墊款清償日將本息按清償時原告公布之即期外
    匯賣出匯率折算新台幣或以原幣償還，遲延償還時應依「原
    定外幣貸款利率」、遲延日原告「新台幣金本放款利率加碼
    年利率 2.5％」、遲延日聲請人「外幣貸款利率」三者孰高
    為準計付遲延利息，逾期在 6個月以內者另按遲延利率10％
    加計違約金，逾期超過 6個月者另按遲延利率20％加計違約
    金。(4)保證人願連帶保證立約人切實履行本契約所訂各條款
    ，如有不履行或原告認有不履行之虞時，無需先就擔保物求
    償，得逕向保證人求償，保證人願負擔債務之連帶保證責任
    。嗣被告如祈公司分別於95年 5月12日起陸續向原告申請開
    發信用狀並辦理結匯，有關開狀日、信用狀號碼、金額、已
    結匯金額、墊款金額、押匯日、約定清償日、利息等詳如附
    表三所示，如祈公司向原告申借之前開款項其中第1至第4筆
    已到期，且全部借款均未能按期繳納利息，迭經催告未獲清
    償，被告等實已違反上開授信約定，全部借款均視為到期，
    即應清償全部本息等語。
(四)上開各筆借款，迭經原告催討，被告均置之不理，而被告丁
    ○○、甲○○為連帶保證人，依約應負連帶清償責任，爰依
    消費借貸及連帶保證之法律關係，請求被告等連帶給付如主
    文第一項所示之金額、利息、逾期利息及違約金等語。並聲
    明：
  1.被告應連帶給付原告新台幣13,883,603元、美金327,610.29
    元、日圓642,071元及歐元 7,215.12元，及如附表一、附表
    二、附表三所示之利息、逾期利息及違約金。
  2.原告願供擔保，請准宣告假執行。
二、本件被告未於言詞辯論期日到場，亦未提出書狀作何聲明或
    陳述。
三、得心證之理由：
(一)按借用人應於約定期限內，返還與借用物種類、品質、數量
    相同之物，民法第 478條前段定有明文。又保證債務之所謂
    連帶，係指保證人與主債務人負同一債務，對於債權人各負
    全部給付之責任者而言，此觀之民法第272條第1項規定亦明
    ，並有最高法院45年度台上字第1426號判例可資參照。
(二)經查，原告主張之事實，已據其提出與所述相符之授信約定
    書3件、委任開發遠期信用狀契約1件、委任開發國內信用狀
    契約1件、借據9件、貸款本息攤還表26件、開發國內不可撤
    銷信用狀申請書13件、匯票承兌/付款申請書 13件、國內匯
    票13件、開發信用狀申請書12件、押匯銀行通知12件、進口
    到單通知書12件、匯票12件等文件影本為證。被告則對於原
    告主張之事實，於相當時期受合法通知，而於言詞辯論期日
    不到場，亦未提出準備書狀爭執，依民事訴訟法第280條第3
    項前段準用同條第 1項前段之規定，視同自認原告之主張。
    從而，參之前揭條文及判例之說明，原告依消費借貸及連帶
    保證之法律關係，請求被告連帶給付如主文第一項所示之金
    額及如附表一所示之利息及違約金，為有理由，應予准許。
四、原告陳明願供擔保，請求宣告假執行，核無不合，茲酌定相
    當之擔保金額，予以准許。
五、訴訟費用負擔之依據：民事訴訟法第85條第2項。
中　　華　　民　　國　　96　　年　　 5　　月　　10　　日
                              民事第二庭法  官    黃蓓蓓
以上正本係照原本作成。
如對本判決上訴，須於判決送達後20日內向本院提出上訴狀。
中　　華　　民　　國　　96　　年　　5　　 月　　10　　日
                                     法院書記官   劉碧輝
